# 固定资产因采用加速折旧产生的递延所得税资产在资产处置时可以一次性转回吗？

提问人：ytsmc1111 时间：2010-04-01 10:33:59
比如一台设备，价值 100 万，会计按 5 年折旧，税法规定按照 10 年折旧，使用 2 年，第三年处置，这时候的递延所得税资产是一次性转回吗？还是分次转回？有具体规定吗？

回答人：chenyiwei
回复 楼主 ytsmc1111 的帖子暂时性差异应当在相关的资产、负债终止确认时转回完毕，也就是最终会体现为会计和税务上计量的资产处置损益的差异。当然在转回时是否可以取得节税（抵减应纳税所得额）的效果，取决于在资产处置年度，税务机关是否允许就前两年的纳税调整进行反向调整。